【裁判字號】    97,審易,1268
【裁判日期】    970930
【裁判案由】    竊盜
【裁判全文】
臺灣高雄地方法院刑事判決            97年度審易字第1268號
公  訴  人  臺灣高雄地方法院檢察署檢察官
被      告  甲○○○
上列被告因竊盜案件，經檢察官提起公訴（97年度偵字第17261
號），嗣因被告於準備程序進行中就被訴事實為有罪陳述，經告
知簡式審判程序之旨並聽取當事人意見後，本院裁定進行簡式審
判程序並判決如下：
    主  文
甲○○○攜帶兇器竊盜，累犯，處有期徒刑捌月。扣案十字形螺
絲起子壹支沒收。
    事  實
一、甲○○○前因施用毒品案件，經本院95年度訴字第516 號判
    決判處有期徒刑10月確定，復經裁定減刑為有期徒刑5 月，
    於民國96年7 月16執行完畢出監。詎其猶不知悛悔，因個人
    所使用之自用小客車（車身號碼為4S2CY58V6R0000000 ，原
    車牌號碼VJ-6555 號已申請註銷）並未依法懸掛車牌，因恐
    遭員警攔檢舉發違規，竟意圖為自己不法之所有，於97年6
    月12日15時30分許，在高雄縣林園鄉○○○路旁，逕以隨身
    攜帶客觀上足對人之生命、身體、安全構成威脅，可作為兇
    器使用之十字形螺絲起子1 支，持以拆卸乙○○所有懸掛於
    自用小客車上之2907-UN 號車牌2 面既遂，得手後並將所竊
    車牌改掛於其所使用前開自用小客車上。嗣於同年月14日7
    時20分許，甲○○○駕駛前開小客車行經高雄縣大寮鄉○○
    村○○道路之際，因遭警攔檢查獲始知悉上情，另扣得甲○
    ○○所有之前開十字形螺絲起子1 支。
二、案經高雄縣政府警察局林園分局報請台灣高雄地方法院檢察
    署檢察官偵查起訴。
    理  由
一、本件被告甲○○○所犯係刑法第321 條第1 項第3 款加重竊
    盜既遂罪，其法定刑為死刑、無期徒刑、最輕本刑為3 年以
    上有期徒刑以外之罪，於準備程序進行中被告就被訴事實為
    有罪陳述，由法官告知簡式審判程序要旨並聽取其與公訴人
    之意見，經被告同意適用簡式審判程序後，本院亦認無不得
    或不宜改依簡式審判程序進行之處，爰依刑事訴訟法第273
    條之1 第1 項、第284 條之1 規定，本院裁定進行簡式審判
    程序，合先敘明。
二、前揭事實，業經證人乙○○、許麗香分別於警詢中證述綦詳
    ，並有現場照片及車籍查詢資料各2 件、贓物認領保管單1
    紙在卷可稽，另扣得被告所有供實施本件犯罪所用之十字型
    螺絲起子1 支可資憑佐，復據被告於本院審理中坦認上情不
    諱，足徵其自白核與事實相符，堪予採信。按刑法第321 條
    第1 項第3 款攜帶兇器加重竊盜罪，係以行為人攜帶兇器為
    其加重條件，此所謂兇器，其種類並無限制，凡客觀上足對
    人之生命、身體、安全構成威脅，具有危險性之兇器均屬之
    ；且祇須行竊時攜帶此種具有危險性之兇器為已足，並不以
    攜帶之初即有行兇之意圖為必要。查扣案被告所有之十字型
    螺絲起子長度約18公分、把手部分約8 公分，前端為鐵製且
    可供單手握持一節，業經本院當庭勘驗屬實。再佐以該等工
    具足以持之拆卸車牌，倘非質地相當堅硬之物，實難收其效
    ，若用以攻擊人體勢將造成人身傷害。綜此以觀，足認被告
    所持前開螺絲起子客觀上可對人之生命、身體、安全構成威
    脅，具有危險性，要屬刑法第321 條第1 項第3 款所定之兇
    器無訛。揆諸前揭說明，被告攜帶客觀上可為兇器之十字型
    螺絲起子著手實施前揭竊盜犯行，業已該當刑法攜帶兇器加
    重竊盜罪之構成要件甚明。職是，本件事證明確，被告犯行
    洵堪認定，應依法論科。
三、核被告甲○○○所為，係犯刑法第321 條第1 項第3 款攜帶
    兇器加重竊盜既遂罪。又被告前因施用毒品案件，經法院判
    決有罪確定，於96年7 月16日執行完畢出監一節，有台灣高
    等法院被告前案記錄表1 份在卷足憑，是其前受有期徒刑執
    行完畢後，5 年內故意再犯本件法定刑為有期徒刑以上之罪
    ，應論以累犯並依法加重其刑。爰審酌被告僅為貪圖小利，
    任意竊取他人財物，惟念其所竊財物價值非鉅，並兼衡其品
    行、生活狀況及智識程度，與事後尚知全部坦承犯行、態度
    良好等一切情狀，量處如主文所示之刑，以資懲儆。此外，
    扣案十字形螺絲起子1 支乃係被告所有且供實施本件犯罪所
    用之物，爰依刑法第38條第1 項第2 款規定宣告沒收，附此
    敘明。
據上論斷，應依刑事訴訟法第273 條之1 第1 項、第299 條第1
項前段，刑法第321 條第1 項第3 款、第47條第1 項、第38條第
1 項第2 款，判決如主文。
中    華    民    國    97    年    9     月    30    日
                  刑事第七庭  法  官    陳明呈
以上正本證明與原本無異。
如不服本判決應於收受本判決後10日內向本院提出上訴書狀，並
應敘述具體理由，如未敘述上訴理由者，應於上訴期間屆滿後20
日內補提理由書狀於本院（均須按他造當事人之人數附繕本）「
切勿逕送上級法院」。
中    華    民    國    97    年    9     月    30    日
                              書記官    張琇晴
附錄本判決論罪科刑之法條：
中華民國刑法第321條
犯竊盜罪而有左列情形之一者，處6 月以上、5 年以下有期徒刑
：
  一、於夜間侵入住宅或有人居住之建築物、船艦或隱匿其內而
      犯之者。
  二、毀越門扇、牆垣或其他安全設備而犯之者。
  三、攜帶兇器而犯之者。
  四、結夥三人以上而犯之者。
  五、乘火災、水災或其他災害之際而犯之者。
  六、在車站或埠頭而犯之者。
前項之未遂犯罰之。


司法院資訊處製作；財團法人民間司法改革基金會備份。
